台灣高等法院刑事判決　　　　　　96年度上易字第1573號
上　訴　人　台灣台北地方法院檢察署檢察官
上　訴　人
即　被　告　乙○○
選任辯護人　林雯澤律師
　　　　　　黃斐旻律師
上　訴　人
即　被　告　丙○○
上　訴　人
即　被　告　甲○○
選任辯護人　姜明遠律師
上列上訴人等因被告等妨害婚姻等案件，不服台灣台北地方法院
九十六年度易字第八０五號，中華民國九十六年六月二十一日第
一審判決（起訴案號：台灣台北地方法院檢察署九十五年度偵字
第二五七九七號、九十六年度偵字第一八二０號），提起上訴，
本院判決如下：
   主  文
原判決撤銷。
乙○○與有配偶之人相姦，處有期徒刑參月，如易科罰金，以新
台幣壹仟元折算壹日；減為有期徒刑壹月又拾伍日，如易科罰金
，以新台幣壹仟元折算壹日。緩刑貳年。
丙○○、甲○○共同無故侵入他人住宅，各處拘役參拾日，如易
科罰金，均以新台幣壹仟元折算壹日；各減為拘役拾伍日，如易
科罰金，均以新台幣壹仟元折算壹日。均緩刑貳年。
    事  實
本院認定之犯罪事實與原判決（如附件）事實欄之記載相同，茲
引用之。
    理  由
一、引用原判決書（如附件）理由欄所記載之證據及理由。
二、原審以上訴人即被告乙○○犯相姦罪，上訴人即被告丙○○
    、甲○○均係犯侵入住宅罪，爰酌情分別量處乙○○有期徒
    刑三月，丙○○、甲○○各拘役三十日，並均諭知易科罰金
    之折算標準，固非無見。
三、惟查：原審判決後，中華民國九十六年罪犯減刑條例（下稱
    減刑條例）於民國九十六年七月十六日公布施行，原審未及
    適用，並予減刑，顯有未洽。至於(一)乙○○、丙○○、甲○○上訴意旨均否認犯罪；(二)檢察官循乙○○之請求上訴意旨
　　略以丙○○及甲○○之侵入住宅行為已造成乙○○精神重大
　　損害，原審量處丙○○、甲○○之刑顯然過輕云云。經查：
    (一)原判決業就乙○○與丙○○之配偶張容川相姦；丙○○、
    甲○○無故侵入乙○○住處等犯行，說明其判斷之依據及得
    心證之理由甚詳，乙○○、丙○○、甲○○上訴意旨所陳各
    節，亦分經原判決指駁明確，彼等重執前詞指摘原判決不當
    ，尚難憑採。(二)刑法第三百零六條第一項侵入住宅罪之最重
    法定本刑為有期徒刑一年，原審已敘明審酌丙○○、甲○○
    犯罪動機、犯後態度等一切情狀，而量處彼二人各拘役三十
    日之理由，原無量刑不當可言；矧查檢察官於本院審理期日
    已就丙○○部分，陳稱彼亦屬被害人，不宜量處重刑等語。
    從而，乙○○、丙○○、甲○○及檢察官之上訴意旨所陳各
    節，均非可採。然原判決既有上述可議，仍屬無可維持，應
    由本院將原判決撤銷改判。
四、核乙○○所為，係犯刑法第二百三十九條後段之相姦罪；丙○○、甲○○所為，均係犯刑法第三百零六第一項之侵入住
    宅罪，彼二人間就本件侵入住宅犯行，有犯意聯絡及行為分
    擔，均為共同正犯。經分別審酌乙○○、丙○○、甲○○犯
    罪動機、造成危害結果之嚴重程度，及彼三人犯罪後之態度
    、事後已就民事部分達成和解等一切情狀，分別量處乙○○
    有期徒刑三月，丙○○、甲○○各拘役三十日，並均諭知易
    科罰金之折算標準。又乙○○、丙○○、甲○○之犯罪皆係
    在九十六年四月二十四日以前，且均合於減刑條件，爰依減
    刑條例第二條第一項第三款之規定，分別減為乙○○有期徒
    刑一月又十五日，丙○○、甲○○各拘役十五日，並均諭知
    易科罰金之折算標準。
五、末查：乙○○、丙○○前皆未曾因故意犯罪受有期徒刑以上
    刑之宣告；甲○○於八十六年五月二十八日曾因違反公司法
    ，經執行有期徒刑六月（易科罰金）完畢，五年以內未曾因
    故意犯罪受有期徒刑以上刑之宣告，有彼三人之前案紀錄表
    在卷足稽。本次犯後，乙○○、丙○○、甲○○已互就所訴
    達成民事和解，有乙○○、丙○○簽立之協議書附卷足參，
    本院認彼三人受本件刑之宣告均應知所警惕，信無再犯之虞
    ，所宣告之刑均以暫不執行為適當，爰均併予宣告緩刑二年
    ，以啟自新。
據上論斷，應依刑事訴訟法第三百六十九條第一項前段、第三百
七十三條、第三百六十四條、第二百九十九條第一項前段，刑法
第二百三十九條後段、第二十八條、第三百零六條第一項、第四
十一條第一項前段、第七十四條第一項第一款、第二款，刑法施
行法第一條之一，中華民國九十六年罪犯減刑條例第二條第一項
第三款、第七條、第九條，判決如主文。
本案經檢察官羅松芳到庭執行職務。
中　　華　　民　　國　　96　　年　　12　　月　　31　　日
　　　　　　　　　刑事第二十庭　審判長法　官  楊貴雄
　　　　　　　　　　　　　　　　　　  法　官  鄧振球
　　　　　　　　　　　　　　　　　　  法　官  林立華
以上正本證明與原本無異。
不得上訴。
                                      書記官  廖月女
中　　華　　民　　國　　97　　年　　1 　　月　　2 　　日
附錄：本案論罪科刑法條全文
刑法第239條
有配偶而與人通姦者，處1年以下有期徒刑。其相姦者亦同。
刑法第306條第1項
無故侵入他人住宅、建築物或附連圍繞之土地或船艦者，處1年
以下有期徒刑、拘役或3百元以下罰金。
